【裁判字號】    92,上易,1207
【裁判日期】    920613
【裁判案由】    竊盜
【裁判全文】
臺灣高等法院刑事判決                          九十二年度上易字第一二０七號
    上  訴  人
    即  被  告  乙○○
右上訴人因竊盜案件，不服臺灣桃園地方法院九十年度易字第二五九六號，中華民國
九十二年二月十日第一審判決（起訴案號：臺灣桃園地方法院檢察署九十年度偵字第
一六四九五號、第一七四七七號），提起上訴，本院判決如左：
    主  文
上訴駁回。
    事  實
一、乙○○曾於民國（下同）八十三年間因強盜罪，經判處有期徒刑三年六月確定，
    於八十七年五月十七日執行完畢，竟不思悔改，復基於意圖為自己不法所有之概
    括犯意，先於九十年九月二十七日凌晨零時十七分許，至桃園縣桃園市○○○街
    二五八號甲○○所開設之雜貨店，以不詳方法敲破店內之安全設備窗戶玻璃後翻
    越窗戶，侵入晚上無人居住之雜貨店店內，竊取甲○○所有之香煙七條（黃長壽
    煙三條、新樂園煙一條、白長壽煙三條，價格共新臺幣一千七百五十元），得手
    後將香菸放置於紙箱內欲逃逸時，為鄰居丙○○、吳國財發覺報警，而於雜貨店
    隔壁椅子下捕獲，嗣乙○○交保後，復於九十年十月十一日晚上十一時四十分許
    ，承前不法所有之概括犯意，至桃園縣八德市○○路與銅和街口「日久檳榔攤」
    後面於夜間無人居住之建築物倉庫內（原審誤為有人居住之建築物），徒手解開
    倉庫門上鐵絲進入倉庫內（侵入建築物部分，未據告訴）竊取丁○○○所有之衛
    生紙一包；得手後，旋即為丁○○○打電話報警查獲。
二、案經桃園縣警察局桃園分局及八德分局分別報請臺灣桃園地方法院檢察署檢察官
    偵查起訴。
    理      由
一、訊據上訴人即被告乙○○坦承有拿衛生紙一包之事實，惟否認有破壞窗戶玻璃侵
    入前開雜貨店內竊取香煙七條之犯行，辯稱：當時是突然下雨，伊在該處躲雨，
    香煙不是我裝箱的，我根本沒有進入屋內，伊僅於該雜貨店前躲雨，當時窗戶已
    經被打開，伊並無破壞該窗戶；又九十年十月十一日晚間該次，伊係尋友不成，
    返途中因內急，誤認被害人私人地為廢墟，因狗吠欲尋他處，有拿衛生紙，但該
    衛生紙是放置於外面空地，伊以為是無主物云云。
二、經查：
    １、右揭竊取香煙七條之事實，業據證人丙○○於警訊證稱：我於九十年九月二
        十七日零時十七分左右，在桃園市○○○街二五八號一樓，走路行經國強一
        街二五八號一樓雜貨店旁小巷，要到龍安街買東西吃，看見被告當時站在雜
        貨店旁窗戶邊，當時窗戶已經被打開，上層窗戶已被打破，我急忙打電話通
        知我男朋友吳國財，下樓幫忙抓小偷，被告就跑到隔壁椅子底下躲藏，我們
        立刻報警將被告送法辦，當時被告正要竊取雜貨店內香煙、白長壽、新樂園
        、黃長壽共七條，已將香煙竊取放在維士比箱子內，並將窗戶打破，後門打
        開及將房間衣櫃抽屜打開翻動（見第一六四九五號偵查卷第十頁）；該證人
        丙○○於原審審理時證稱：九十年九月廿七日十二點十七分左右，我和朋友
        去買東西，我從龍安街經過國強一街二五八號旁邊雜貨店，我們要去龍安街
        買東西，我看到被告時他是在窗戶那邊外面，看起來很緊張走來走去看我們
        ，窗戶有破有一點打開，地上有玻璃，有看到後門是關著，我們是先經過雜
        貨店後門，後來我打電話叫我朋友下來，他跑去躲起來，我朋友問他，他說
        他是躲雨睡覺，我看到他時他有穿雨衣，老闆娘到現場時有看到香煙都已經
        打包好，我們下來時窗戶已經破，我看到被告時他在做什麼，我已經忘記，
        他看到我們時很緊張，老闆是我朋友通知的，我通知我男友下來時我們先去
        買東西，我男友看到被告躲在椅子下面，我看到他時他是站在窗戶旁邊，窗
        戶到後門有一段路，發現被告時他在窗戶那裡，那時他的手上沒有拿東西，
        沒有做什麼事情，他看到我們很緊張，有嚇到的感覺，他穿雨衣，看到香煙
        放在箱子裡面是從大門口那邊看得等語（見原審卷第一一Ｏ頁、第一一一頁
        ）；又證人吳國財於原審證稱：證人丙○○打電話給我說發現一人鬼鬼祟祟
        ，我走下來，被告在窗戶那裡往裡面看，我看到時後門沒有被打開，他看到
        我趕快跑到隔壁椅子躲起來，他是穿雨衣，那時已經沒有下雨，原來有下雨
        ，我說你不用躲，我下樓之前叫我們鄰居通知屋主，我們樓下一位邱先生去
        通知屋主，被告躲起來時屋主剛好趕到，我看到時窗戶被打開一半，上面玻
        璃破掉，我們從防火巷走出來是國強一街，雜貨店老闆到時他把大門打開，
        發現裡面香煙已經打包好，後面儲藏室也被翻過，後面原來是廚房沒有在用
        就擺東西。我那時失業，常去該店那裡吃麵聊天，他們休息之前都會把檳榔
        攤收好，鐵門關下，窗戶旁邊靠近馬路剛好有一個路燈。窗戶那裡很亮，斜
        對面正好蓋大樓。那裡離龍安派出所直線大概壹佰公尺。被告於警察局時有
        承認，他隔天還拿木棍要去打老闆等語（見原審卷第一一三頁），並據被害
        人甲○○於警訊證稱：在九十年九月二十七日零時十七分許，我接獲鄰居丙○○通知，說我位於國強一街二五八號雜貨店遭竊，我就從桃園市○○街一
        五二巷五十弄三四之二號立刻趕往店中，當時警方人員已將嫌疑人乙○○逮
        捕，被告是破壞我店內的窗戶後，侵入我店內行竊的，遭竊白長壽三條、新
        樂園一條、黃長壽三條，每條新臺幣二五○元，總共價值一千七百五十元，
        經當場指認，行竊店內香煙之人就是被告無誤（見第一六四九五號偵查卷第
        八頁反面、第九頁正面）等語明確，且有贓物認領保管單乙紙及現場照片五
        張在卷可資佐證，按被告有身著雨衣，且當時雨已停，被告並無躲雨之必要
        ，況若被告確在該處躲雨，則何必見人就神色慌張，要躲到椅子下，顯見被
        告所辯，無非事後卸責之詞，不足採信，惟被告行竊之香菸，於被告在屋外
        被查獲時，已置於屋內紙箱內一節，此有現場照片附卷可證（詳偵查卷第十
        二頁），顯見被告竊盜所得之物已置於被告實力支配之下，被告竊盜已經得
        手，附此敘明。
    ２、又右揭於九十年十月十一日晚上十一時四十分許，在桃園縣八德市○○路與
        銅和街口「日久檳榔攤」後面倉庫，竊取丁○○○所有之衛生紙一包之犯行
        ，業據證人即被害人丁○○○於警訊中指訴：我係於九十年十月十一日二十
        三時四十分許，因聽到我所飼養的小狗叫得很兇，我隨即觀視攤內裝設之監
        視器，發現有一男子行跡可疑，後以電話向警方報案，警方隨即至現場當場
        查獲竊嫌，被告係從檳榔攤後方竹林爬越圍籬，至後方倉庫內行竊的。倉庫
        門原本係用鐵線纏繞住，經被告徒手解開侵入，庫門也係開啟的，只損失一
        盒面紙，面紙係放於倉庫內以鐵線套牢等語明確（見第一七四七七號偵查卷
        第第七頁反面、第八頁正面），且有贓物認領保管單乙紙在卷可資佐證，且
        被告於偵查中亦自承有至前開檳榔攤倉庫，該倉庫的門，是用鐵絲綁著，伊
        解開後拿了一盒衛生紙，便被發現了（見同偵查卷十一頁反面）等語，按被
        害人已證述面紙是擺在倉庫內，從而被告辯稱：面紙放在外面一詞，顯不可
        採，另雖被害人丁○○○指稱：被告是爬竹木進入一詞，惟此為被告所否認
        ，且觀現場照片，雖有竹林，但僅是以竹木充作圍籬，而竹林並非密集不可
        分，而是疏疏落落，被告只要用穿越方式即可通過竹林，故本院認被告並無
        爬越竹林，而有踰越牆垣之必要，亦附此敘明，
    ３、至被告辯稱：於九十年九月二十七日在龍安派出所被刑求，所以拒簽警訊筆
        錄一節，經本院勘驗警訊筆錄錄音，因未為連續錄音，有切斷後再錄音之情
        形，此有本院九十二年五月二十二日勘驗筆錄一份附卷可證，既未依刑事訴
        訟法第一百條之一之規定，全程連續錄音，是被告於龍安派出所之警訊筆錄
        ，爰不以採用，附此說明。
三、核被告乙○○所為，係犯刑法第三百二十一條第一項第二款之毀越安全設備加重
    竊盜罪及刑法第三百二十條第一項之普通竊盜罪；被告先後兩次竊盜犯行，時間
    緊密，犯罪構成要件相同，顯係基於概括犯意為之，為連續犯，應依刑法第五十
    六條之規定，論以一加重竊盜罪，並依法加重其刑，又被告乙○○曾於八十三年
    間因強盜罪，經判處有期徒刑三年六月確定，於八十七年五月十七日執行完畢，
    有臺灣桃園地方法院檢察署刑案資料查註紀錄表及臺灣高等法院被告全國前案紀
    錄表各一份在卷可稽，其於五年以內再犯本件有期徒刑以上之罪，為累犯，應依
    刑法第四十七條之規定遞加重其刑。
四、原審認被告係犯刑法第三百二十一條第一項第二款毀越安全設備加重竊盜罪之連
    續犯，並審酌被告犯罪之動機、目的、手段，及其有前開前科，品性不佳、智識
    程度、被竊財物之價值、毀越他人安全設備即窗戶玻璃夜間侵入他人店內竊取財
    物之犯罪情節、犯罪所生之損害，及犯罪後否認犯行之態度等一切情狀，量處有
    期徒刑十月，其認事用法，並無不當，量刑亦稱妥適，被告空言否認犯罪，為無
    理由，應予駁回。
據上論斷，應依刑事訴訟法第三百六十八條，判決如主文。
本案經檢察官賴俊雄到庭執行職務。
中      華      民      國     九十二     年      六      月    十三    日
                              臺灣高等法院刑事第十八庭
                                  審判長法  官  吳      敦
                                        法  官  吳  明  峰
                                        法  官  劉  慧  芬
右正本證明與原本無異。
不得上訴。
                                        書記官  鎖  瑞  嶺
中      華      民      國    九十二    年      六      月     十三     日
附錄：本案論罪科刑法條全文
刑法第三百二十一條第一項第二款中華民國刑法第三百二十一條
犯竊盜罪而有左列情形之一者，處六月以上、五年以下有期徒刑：
二  毀越門扇、牆垣或其他安全設備而犯之者。


司法院資訊處製作；財團法人民間司法改革基金會備份。
